臺灣宜蘭地方法院刑事判決　　　　　　　100年度易字第403號
公　訴　人　臺灣宜蘭地方法院檢察署檢察官
被　　　告　李建民
上列被告因毀棄損壞等案件，經檢察官提起公訴（100年度偵字
第941號），本院判決如下：
    主  文
李建民犯侵入住宅罪，處拘役拾伍日，如易科罰金，以新台幣壹
仟元折算壹日；又犯毀損他人物品罪，處拘役貳拾日，如易科罰
金，以新台幣壹仟元折算壹日。應執行拘役拾日，如易科罰金
，以新台幣壹仟元折算壹日。
    事  實
一、李建民於民國100年1月30日晚間7時35分許，未經李文藝同
    意，逕行尾隨李文藝進入李文藝位於宜蘭縣礁溪鄉○○路
    244巷12號住處，而無故侵入他人住宅。於李文藝進入屋內
    將房間木門關上後，李建民復又基於毀損之犯意，以腳猛踹
    李文藝房間木門，造成木門上之卡榫受損、板片散開，致該
    木門於不堪用，足生損害於李文藝。
二、案經李文藝訴請宜蘭縣政府警察局礁溪分局報請臺灣宜蘭地
    方法院檢察署檢察官偵查起訴。
    理  由
一、訊據被告李建民固坦承於前開時間，進入告訴人李文藝之住
    處等情不諱，惟矢口否認有侵入住宅、毀損犯行，並辯稱：
    當天伊吃完飯後，看到有1個公告是在李文藝家門口，公告
    是說李氏宗親有侵占土地，那時候剛好李文藝進來，伊就跟
    他說那個公告寫的不對，伊是要跟他解釋，後來李文藝就跑
    了，伊就去拉他的手，後來李文藝進到屋內，所以才被拉進
    去，是李文藝手撞到門，門是他自己撞壞的云云。經查：
  (一)關於被告前開侵入住宅、毀損犯行，業據告訴人於警、偵訊
    中證述在卷（參見警礁偵字第1004001315號卷第5至7頁100
    年1月30日警訊筆錄、100年度偵字第941號卷第7頁100 年3
    月21日偵訊筆錄），並有現場照片4幀附卷可證（警礁偵字
    第1004001315號卷第9、10頁）。
  (二)被告辯稱並無前開侵入住宅、毀損犯行，惟其前於警訊中即
    答稱：「因為我當時有飲酒，走路不穩，左手去壓到房門才
    會將房門用壞掉。」（參見警礁偵字第1004001315號卷第2
    頁100年1月31日警訊筆錄），就其毀損犯行已供承不諱。再
    以當時情狀，告訴人本不願與被告交談因而進入屋內，如非
    被告執意以手抓住告訴人不放而欲進入屋內，告訴人豈有反
    將被告拉入屋內之理。
  (三)綜上所述，本件事證明確，被告前開所辯要屬卸責之詞，其
    犯行堪以認定，應依法論科。
二、核被告所為，係犯刑法第306條第1項侵入住宅罪、同法第
    354條毀損罪。被告所犯上開2罪，犯意各別，行為互殊，應
    予分論併罰。爰審酌被告犯罪之動機、目的、手段、犯罪所
    生之損害，及犯罪後之態度等一切情狀，就其所犯上開2罪
    分別量處如主文所示之刑，並定其應執行刑，及諭知易科罰
    金之折算標準，以示懲儆。
據上論斷，應依刑事訴訟法第299條第1項前段，刑法第306條第
1項、第354條、第51條第6款、第41條第1項前段，刑法施行法第
1條之1第1項、第2項前段，判決如主文。
本案經檢察官王清白到庭執行職務
中    華    民    國   100    年    7     月    28    日
                  刑事第四庭  法  官  辜漢忠
以上正本證明與原本無異。
如不服本判決應於收受本判決後10日內向本院提出上訴書狀，並
應敘述具體理由。若未敘述理由者，應於上訴期間屆滿後20日內
向本院補提理由書狀(均須按他造當事人之人數附繕本)。
                              書記官  林詩綺
中    華    民    國   100    年    7     月    29    日
附錄本案論罪科刑法條：
刑法第306條第1項
無故侵入他人住宅、建築物或附連圍繞之土地或船艦者，處1 年
以下有期徒刑、拘役或3百元以下罰金。
刑法第354條
毀棄、損壞前二條以外之他人之物或致令不堪用，足以生損害於
公眾或他人者，處2年以下有期徒刑、拘役或5百元以下罰金。